【裁判字號】    97,易,2204
【裁判日期】    970908
【裁判案由】    竊盜
【裁判全文】
臺灣臺北地方法院刑事判決              97年度易字第2204號
公  訴  人  臺灣臺北地方法院檢察署檢察官
被      告  乙○○
                   （另案於臺灣泰源技能訓練所執行中）
上列被告因竊盜案件，經檢察官聲請簡易判決處刑（九十七年度
偵字第三四五二號），本院受理後（受理案號為九十七年度簡字
第二八三七號），認不宜以簡易判決處刑，改依通常程序審理，
判決如下：
    主  文
乙○○竊盜，累犯，處有期徒刑陸月；又竊盜，累犯，處有期徒
刑陸月；又竊盜，累犯，處有期徒刑陸月。應執行有期徒刑壹年
肆月。
    事  實
一、乙○○於民國九十一年間因竊盜案件，經臺灣高雄地方法院
    以九十二年度簡上字第五六號判決判處有期徒刑六月，於九
    十一年二月二十一日確定；嗣於九十三年間因竊盜案件，經
    臺灣臺北地方法院以九十三年度易字第一六四九號判決判處
    有期徒刑四月，於九十四年二月七日確定，上開二刑期經接
    續執行於九十四年九月一日縮刑期滿執行完畢。
二、詎乙○○仍不知悔改，分別基於為自己不法所有之意圖，於
    下列時間、地點為各次竊盜行為：
  (一)九十六年十一月七日下午一時許，乙○○在桃園縣桃園市○○路六一號四樓統領百貨公司之「企鵝服飾門市專櫃」先試
    戴價值新臺幣（下同）四千二百九十元之皮帶一條，後又假
    意選購其他商品，待店員丁○○進入倉庫拿取物品時，乙○○隨即穿著試戴而尚未結帳皮帶離去而得手。
  (二)九十六年十一月二十日下午一時許，乙○○在桃園縣中壢市
    ○○○路三五七號五樓之太平洋ＳＯＧＯ百貨公司「ＢＯＳ
    Ｓ」門市專櫃佯裝選購皮鞋一雙及領帶一條（總價二萬零二
    百元），將皮鞋穿在腳上、領帶繫於上衣後，稱欲等待太太
    前來刷卡結帳，而趁店員丙○○為其他客人服務之際，藉口
    上樓尋找其妻，而將上開皮鞋及領帶竊取後離去。
  (三)九十六年十一月下旬某日，乙○○在臺北市中正區○○○路
    ○段六六號六樓新光三越百貨公司「華爾滋」門市專櫃，假
    裝選購型號一一一六二之皮鞋一雙（價值二萬七千元），並
    藉口上廁所之際，竊取上開皮鞋一雙後離去。
三、案經臺北市政府警察局信義分局報告臺灣臺北地方法院檢察
    署（下稱臺北地檢署）檢察官偵查起訴。
    理  由
壹、程序方面：
    按被告以外之人於審判外之言詞或書面陳述，除法律有規定
    者外，不得作為證據；又被告以外之人於審判外之陳述，雖
    不符合同法第一百五十九條之一至第一百五十九條之四之規
    定，但經當事人於審判程序同意作為證據，法院審酌該言詞
    陳述或書面陳述作成時之情況，認為適當者，亦得為證據；
    又當事人、代理人或辯護人於法院調查證據時，知有第一百
    五十九條第一項不得為證據之情形，而未於言詞辯論終結前
    聲明異議者，視為有前項之同意，刑事訴訟法第一百五十九
    條第一項及第一百五十九條之五分別定有明文。查本判決下
    列所引用之各項證據方法之證據能力，當事人及辯護人於本
    院準備程序及審判期日中均未予爭執，且迄至言詞辯論終結
    前亦未再聲明異議，本院審酌該等言詞陳述及書面陳述作成
    時之情況，並無不宜作為證據之情事，依刑事訴訟法第一百
    五十九條之五之規定，自得作為證據，合先敘明。
貳、實體方面：
一、證據之認定：
  (一)上揭事實二之部分，業據證人丁○○、丙○○、戊○○分別
    於警詢中證述明確，並有贓物認領保管單一紙在卷可稽（臺
    北地檢署九十七年度偵字第三四五二號卷第六頁），且經被
    告乙○○於本院審理時供承不諱（本院卷第四四、五五頁參
    照），是依(一)證人丁○○、丙○○、戊○○之證述、(二)贓物
    認領保管單等補強證據已足資擔保被告於本院審理中所為之
    上開任意性自白具有相當程度之真實性，而得確信被告前述
    自白之犯罪事實確屬真實，從而依刑事訴訟法第一百五十六
    條第一項及同條第二項規定，自得依被告前述自白及該補強
    證據認定被告確有為如事實二所載之竊盜犯行。
  (二)被告辯以：本案係於另案警詢時自動說出而自首，應予減刑
    ，且與臺灣高等法院九十七年度上易字第八三○號案件成立
    接續犯云云。惟查：臺北市政府警察局信義分局偵查隊員警
    甲○○到庭具結證稱：我們接到百貨公司專櫃業者報案，說
    遭竊的物品在網路上販賣，我們與網路上的賣家陳薇羽聯絡
    ，查獲陳薇羽販賣百貨業者被竊的手錶，之後詢問陳薇羽手
    錶的來源，就約賣給陳薇羽手錶的人在敦化南路、忠孝東路
    口的港式飲茶餐廳碰面，被告乙○○去赴約，我們在他們用
    餐完畢後出來之時，我們出示證件表明身份之後，就查獲乙○○，他身上還攜帶竊得的背包、萬寶龍皮夾、華爾滋皮鞋
    等贓物，被告僅告知百貨公司的名稱，但沒有詳細說明地點
    ，我們就透過專櫃業者與同業聯絡後，知悉桃園的統領百貨
    、桃園中壢的太平洋ＳＯＧＯ百貨，也有同樣遭被告行竊的
    情形，有些同業因為時間跟路途的問題，無法即時來做筆錄
    ，但是他們很確定就是被告所為，所以我們在做被告的筆錄
    前，就已經知道有哪些百貨公司專櫃被偷了哪些物品，所以
    在九十六年十二月一日製作被告警詢筆錄時，就依據已經知
    道的資料詢問被告有無去這些百貨公司行竊，被告才坦承，
    之後才到桃園的百貨公司對證人丁○○、丙○○製作筆錄（
    本院卷第五三、五四頁參照）。足認本案查獲過程，係警員
    已知悉被告涉有多起竊盜罪嫌，僅因路途及時間急迫無法先
    行對被害人製作筆錄，始就已確知的犯行詢問被告，而經被
    告坦承，是以被告所涉竊盜罪嫌已為檢警所知悉，自不符合
    自首規定。再被告本案所犯三次竊盜犯行，與臺灣高等法院
    九十七年度上易字第八三○號案件之竊盜地點不同，被害人
    亦非同一，有網路列印之判決在卷可查（本院卷第三七、三
    八頁參照），被告數次犯行，應非接續犯，被告上開辯解，
    均不足採。
二、論罪科刑之法律適用：
  (一)核被告乙○○所為，均係犯刑法第三百二十條第一項竊盜罪
    。被告所犯三次竊盜犯行，地點不同，被害人亦非同一，被
    告三次犯行，應非接續犯，三次犯行犯意各別，被害財產法
    益不同，應予分論併罰。
  (二)查被告有如事實一之部分所載之犯罪科刑執行情形，有臺灣
    高等法院被告前案紀錄表一份在卷可稽，其前受有期徒刑執
    行完畢，於五年以內故意再犯本件有期徒刑以上之罪，為累
    犯，應依刑法第四十七條第一項之規定加重其刑。
  (三)爰審酌被告大學畢業之智識程度，有多次前科紀錄，所竊財
    物價值非低，與其犯罪之動機、手段、目的等一切情狀，分
    別量處如主文所示之刑，並定其應執行刑。
據上論斷，應依刑事訴訟法第二百八十四條之一、第二百九十九
條第一項，刑法第三百二十條第一項、第四十七條第一項、第五
十一條第五款，刑法施行法第一條之一，判決如主文。
本案經檢察官汪南均到庭執行職務。
中    華    民    國    97    年    9     月    8     日
                  刑事第九庭    法  官  徐淑芬
上正本證明與原本無異。
如不服本判決，應於判決送達後10日內（應抄附繕本）向本院提
出上訴狀（上訴書狀應敘述具體理由。上訴書狀未敘述上訴理由
者，應於上訴期間屆滿後二十日內補提理由書於原審法院。）。
告訴人或被害人如對於本判決不服者，應具備理由請求檢察官上
訴，其上訴期間之計算係以檢察官收受判決正本之日期為準。
                                書記官  廖純瑜
中    華    民    國    97    年    9     月    8     日
附錄本案論罪科刑法條全文
中華民國刑法第三百二十條
意圖為自己或第三人不法之所有，而竊取他人之動產者，為竊盜
罪，處五年以下有期徒刑、拘役或五百元以下罰金。
意圖為自己或第三人不法之利益，而竊佔他人之不動產者，依前
項之規定處斷。
前二項之未遂犯罰之。


司法院資訊處製作；財團法人民間司法改革基金會備份。
